---
title: "Read me (Tablas)"
author: "Gabriel Antonio Zamudio Segura"
date: "2024-05-09"
output: html_document
---

```{r setup, include=FALSE}
knitr::opts_chunk$set(echo = TRUE)
```
# Diccionario de datos

## Mortalidad Materna - Violencia Familiar: Modulo 1637

### REC84DV

### Variable dependiente: Caso de Violencia 

•	D104: Hubo violencia emocional
0= No
1= Sí

•	D108: Experimentó cualquier violencia sexual
0= No
1= Sí

•	D111: Cualquier resultado por causa de su esposo/compañero
0= No
1= Sí

##Datos Básicos de MEF: Modulo 1631

### Variables independientes

### REC0111

•	V024: Región
Carácter:
Nombre del departamento  

•	V025: Tipo de lugar de residencia
Numérica: 
0= Rural
1= Urbano 

•	V103: Tipo de lugar de residencia
Numérica:
0= Rural
1= Urbano 

•	V131: Etnicidad
Carácter: Grupo étnico (Ashaninka, Aimara, etc)

•	V136: Numero de miembros en el hogar
Numérica: Cantidad de personas que viven en el hogar.

•	V149: Logro/nivel educativo
Numérica: Ultimo nivel educativo alcanzado:
0= Sin Educación
1= Primaria incompleta
2= Primaria completa
3= Secundaria incompleta
4=Secundaria completa
5= Superior

•	V150: Relación con el jefe del hogar
Numérica:
1= Jefe del hogar
2= Esposa/esposo
3= Hijo/Hija
4= Yermo/Nuera
5= Nieto/Nieta
6= Padre/madre
7= Suegro/suegra
8= Hermano/a
9=Conviviente
10= Otro pariente
11= Hijo adoptado/hijo de crianza
12= Sin parentesco
15= Empleada doméstica
98= No sabe

•	V151: Sexo del jefe del Hogar
Numérica:
1= Hombre
2= Mujer

•	V152: Edad del jefe del hogar
Numérica

•	V190: Índice de riqueza
Numérica:
1= El más pobre
2= Pobre
3= Medio
4= Rico
5= Más rico
REC91

•	S119: Lengua materna
Numérica
1= Quechua
2= Aimara
3= Ashaninka
4= Awajún/Aguaruna
5= Shipibo/Konibo
6= Shawi/Chayahuita
7= Matsigenka/Machiguenga
8= Achuar
9= Otra lengua nativa u originaria
10= Castellano
11= Portugués
12= Otra lengua extranjera
13= Es sordomuda
98 = No sabe

•	S704N: Nivel educativo del esposo/compañero
0= Inicial/pre-escolar
1= Primaria
2= Secundaria
3= Superior no universitario
4= Superior universitario
5= Postgrado
8= No sabe

# Dataset

## Variable dependiente: Datos Basicos de MEF - Modulo 1637 (REC84DV)

```{r}
library(readr)
dataDEP <- read_delim("REC84DV.csv", delim = ";")
View(dataDEP)
```

## Variable independientes: Mortalidad Materna - Violencia Familiar - Módulo 1637 (REC0111 - REC91)

```{r}
VARINP1 <- read_delim("REC91.csv", delim = ";")
View(VARINP1)

VARINP2 <- read_delim("REC0111.csv", delim = ";")
View(VARINP2)
```
## Filtro de dataset

```{r}

```

