---
title: "Trabajo"
output: html_document
date: "2024-05-11"
editor_options: 
  markdown: 
    wrap: 72
---

# Diccionario de datos

Para el trabajo estadístico se usará la data completa de Encuesta
Demográfica y de Salud Familiar (ENDES) 2022 ejecutada por el Instituto
Nacional de Estadística e Informática. Link de reporte en Base de Datos
Abiertos:
<https://www.datosabiertos.gob.pe/dataset/encuesta-demogr%C3%A1fica-y-de-salud-familiar-endes-2022-instituto-nacional-de-estad%C3%ADstica-e-1>
Es pertinente señalar que las personas entrevistadas han pasado por un
proceso de selección y se dieron casos donde la persona seleccionada no
pudo ser entrevistada porque no existían las condiciones necesarias para
garantizar la privacidad de la entrevista.

## Variable dependiente: caso de violencia contra la mujer

Esta variable se encuentra distribuida en el Módulo 1637 que está
orientada a la maternidad y violencia familiar. Esta variable analiza la
presencia y tipos de violencia experimentados por mujeres en el ámbito
familiar. Incluye las siguientes subvariables:

-   D104: Violencia Emocional

    -   0 = No experimentó violencia emocional

    -   1 = Sí experimentó violencia emocional

-   D108: Violencia Sexual

    -   0 = No experimentó violencia sexual

    -   1 = Sí experimentó violencia sexual

-   D111: Cualquier resultado adverso de violencia causado por el
    esposo/compañero

    -   0 = No experimentó ningún resultado adverso causado por el
        esposo/compañero

    -   1 = Sí experimentó algún resultado adverso causado por el
        esposo/compañero

## Variables independientes:

Se encuentran en el Modulo 1631 de Mortalidad, Embarazo y Familia. De
esta data se van a recopilar datos básicos que se usarán como variables
predictoras de la violencia contra la mujer. Incluye las siguientes
variables:

-   V024: Región

    Carácter: Nombre del departamento de residencia de la mujer.

-   V025: Tipo de lugar de residencia

    Numérica: Indica el tipo de lugar de residencia de la mujer.

    -   0 = Rural

    -   1 = Urbano

-   V103: Tipo de lugar de residencia

    Numérica: Indica el tipo de lugar de residencia de la mujer.

    -   0 = Rural 1

    -   = Urbano

-   V136: Número de miembros en el hogar

    Numérica: Representa la cantidad de personas que viven en el hogar
    de la mujer.

-   V149: Logro/nivel educativo

    Numérica: Indica el último nivel educativo alcanzado por la mujer.

    -   0 = Sin Educación

    -   1 = Primaria incompleta

    -   2 = Primaria completa

    -   3 = Secundaria incompleta

    -   4 = Secundaria completa

    -   5 = Superior

-   V150: Relación con el jefe del hogar

    Numérica: Describe la relación de la mujer con el jefe del hogar.

    -   1= Jefe del hogar

    -   2= Esposa/esposo

    -   3= Hijo/Hija

    -   4= Yermo/Nuera

    -   5= Nieto/Nieta

    -   6= Padre/madre

    -   7= Suegro/suegra

    -   8= Hermano/a

    -   9=Conviviente

    -   10= Otro pariente

    -   11= Hijo adoptado/hijo de crianza

    -   12= Sin parentesco

    -   15= Empleada doméstica

    -   98= No sabe

-   V151: Sexo del jefe del Hogar

    Numérica: Indica el sexo del jefe del hogar.

    -   1 = Hombre

    -   2 = Mujer

-   V152: Edad del jefe del hogar

    Numérica: Representa la edad del jefe del hogar.

-   V190: Índice de riqueza

    Numérica: Indica el nivel de riqueza del hogar al que pertenece la
    mujer.

    -   1 = El más pobre

    -   2 = Pobre

    -   3 = Medio

    -   4 = Rico

    -   5 = Más rico

-   S119: Lengua materna

    Numérica: Indica la leguna materna de la entrevistada

    -   1= Quechua

    -   2= Aimara

    -   3= Ashaninka

    -   4= Awajún/Aguaruna

    -   5= Shipibo/Konibo

    -   6= Shawi/Chayahuita

    -   7= Matsigenka/Machiguenga

    -   8= Achuar

    -   9= Otra lengua nativa u originaria

    -   10= Castellano

    -   11= Portugués

    -   12= Otra lengua extranjera

    -   13= Es sordomuda

    -   98 = No sabe

-   S704N:

    Nivel educativo del esposo/compañero de la entrevistada

    -   0= Inicial/pre-escolar

    -   1= Primaria

    -   2= Secundaria

    -   3= Superior no universitario

    -   4= Superior universitario

    -   5= Postgrado

    -   8= No sabe

Estos datos se utilizarán para analizar y predecir la violencia contra
la mujer, considerando factores como la ubicación geográfica, etnicidad,
nivel educativo, composición del hogar, relación familiar, sexo y edad
del jefe del hogar, así como el índice de riqueza del hogar.

## Variable de control

-   V131: Etnicidad

    Carácter: Indica el grupo étnico al que pertenece la mujer.

    -   1= Quechua

    -   2= Aimara

    -   3= Ashaninka

    -   4= Awajún/Aguaruna

    -   5= Shipibo/Konibo

    -   6= Shawi/Chayahuita

    -   7= Matsigenka/Machiguenga

    -   8= Achuar

    -   9= Otra lengua nativa u originaria

    -   10= Castellano

    -   11= Portugués

    -   12= Otra lengua extranjera

-   variable dependiente

```{r}
datosdep <- read.csv("REC84DVD.csv", sep = ";")
```

```{r}
vardep <- subset(datosdep, select = c("D104", "D108", "D111"))
```

Variables independientes

```{r}
datosind <- read.csv("REC0111VI.csv", sep = ";")
```

```{r}
varind <- subset(datosind, select = c("V013", "V024","V025", "V131", "V149", "V136","V150", "V151", "V190"))
```

```{r}
datosind1 <- read.csv("REC91.csv", sep = ";")
```

```{r}
varind1 <- subset(datosind1, select = c("S119", "S704N"))
```
